---
title: "Laboratorio 2"
output: html_notebook
name: "Haroldo Pablo Arias Molina"
id: "999008683"
---


# Laboratorio 2

### Información General
- Nombre: Haroldo Pablo Arias Molina
- Registro: 999008683


## 0.PASOS INICIALES
#### 0.1 Importe el paquete nycflights13 en su cuaderno de trabajo
```{r}
install.packages("nycflights13")
library(nycflights13)
library(tidyverse)
```

#### 0.2 Explore el contenido de cada dataset con la función view( ).
```{r}
fligths = nycflights13::flights
airports = nycflights13::airports
planes = nycflights13::planes
airlines = nycflights13::airlines
weather = nycflights13::weather


View(fligths)
View(airports)
View(planes)
View(airlines)
View(weather)

```

## 1.0 Inner-join
#### 1.1 Conecte fligths con planes
```{r}
fligths_with_planes = fligths %>% inner_join(planes, by = c("tailnum")) %>% 
print(fligths_with_planes)
```

#### 1.2 Conecte fligths con airlines
```{r}
fligths_with_airlines = fligths %>% inner_join(airlines, by = c("carrier")) %>% 
print(fligths_with_airlines)
```

#### 1.3. Conecte fligths con airports
```{r}
fligths_with_airports = fligths %>% inner_join(airports, by = c("origin" = "faa")) %>% inner_join(airports,by=c("dest" = "faa")) %>%
print(fligths_with_airports)
```

#### 1.4. Conecte flights con weather
```{r}
fligths_with_weather = fligths %>% inner_join(weather, by = c("year", "month", "day", "hour", "origin")) %>%
print(fligths_with_weather)
```

## 2.0 Data manipulation
#### 2.1 Utilice el verbo count en flights y envíe como parámetro las variables year, month, day. Luego filtre n para que sea mayor a 1000. Por último ordene n con el verbo arrange y devuelva el resultado.
```{r}
flights_count_filter = flights %>%
                        count(year, month, day) %>%
                        filter(n > 1000) %>%
                        arrange(desc(n))
flights_count_filter
```

#### 2.2 Utilice el concepto de selección por rango (aplicando el operador “:”) para obtener las variables year hacia day. También agregue a esta selección hour, origin, dest, tailnum, carrier, arr_delay, dep_delay, por último almacene el resultado en la variable flights_selected.
```{r}
flights_selected = select(flights, year:day, hour, origin, dest,  tailnum, carrier, arr_delay, dep_delay)
flights_selected
```
#### 2.3 Utilice left_join para combinar airlines y flights_selected. Al obtener el resultado, utilice el verbo select para eliminar las columnas origin y dest (utilice el operador “-” para descartar estas columnas únicamente). Por último agregue una nueva columna con el verbo mutate, asigne el nombre tot_delay y opere la suma de arr_delay y dep_delay
```{r}
airlines %>%
  left_join(flights_selected, by="carrier") %>%
  select(-origin, -dest) %>%
  mutate(tot_delay=arr_delay + dep_delay)
```


#### 2.4 Utilice inner_join para combinar flights y weather, luego agrupe por la variable precip. Utilice summarize para encontrar el promedio de la variable dep_delay (aplicando la función mean), asigne al promedio el nombre delay. Al utilizar la función mean agregue el parámetro na.rm y asígnele TRUE por defecto. A continuación un ejemplo: mean(variable, na.rm = TRUE) Esta expresión simplemente indica a R que si encuentra valores perdidos en la variable los elimine. Luego agregue la función replace_na y aplíquelo a la variable delay sustituyendo NA por cero. Por último almacene el resultado en la variable precip_delay.
```{r}
precip_delay = flights %>%
  inner_join(weather, by = c("year", "month", "day", "hour", "origin")) %>%
  group_by(precip) %>%
  summarize(delay = mean(dep_delay, na.rm = TRUE)) %>%
  mutate(delay = replace_na(delay,0))
precip_delay
```

#### 2.5 Utilice la variable precip_delay para crear un gráfico de puntos tomando de eje x la variable precip y para y la variable delay
```{r}
ggplot(precip_delay,
       aes(x=precip,
           y=delay)
          ) + geom_point()
```

#### 2.6 Utilice fligths y aplique filter tomando en cuenta la siguiente condición: Que year sea igual a 2013, que month sea igual a 5 y que day sea igual a 10. Luego agrupe por la variable dest. Después utilice summarize para obtener el promedio de la variable arr_delay, establezca el parámetro na.rm en TRUE y asigne al promedio el nombre de delay. Conecte el resultado anterior por medio de inner_join a la tabla airports y asignelo a la variable flights_airports
```{r}
flights_airports = 
  flights %>% 
    filter(year == 2013 , month == 5, day == 10) %>%
    group_by(dest) %>%
    summarize(delay = mean(arr_delay,na.rm = TRUE)) %>% 
    inner_join(airports,by=c("dest"="faa"))
  
flights_airports
```

#### 2.7 Utilice la variable flights_airports para crear un gráfico de puntos tomando de eje x la variable lon y para y la variable lat. Defina el color y el tamaño por medio de la variable delay. El tamaño se establece por medio del parámetro size.
```{r}
ggplot(flights_airports, aes(x=lon,y=lat))+ geom_point(aes(size=delay, colour=delay))
```

#### 2.8 Utilice inner_join para combinar flights y planes. Agregue los sufijos _flights y _planes respectivamente. Por último utilice la función transmute para seleccionar las variables tailnum y manufacturer, pero además agregue la variable pi que almacene la suma de dep_delay y arr_delay, yluego divida por air_time. Ejemplo: (dep_delay + arr_delay) / air_time
```{r}
 flights %>% inner_join(planes,by="tailnum",suffix=c("_flights","_planes")) %>% transmute(tailnum, manufacturer, pi = (dep_delay+arr_delay)/air_time)
```



